臺灣臺中地方法院民事判決
110年度訴字第2594號
原      告  劉麗芳  

訴訟代理人  陳秉榤律師
            陳怡安律師                    
被      告  國泰人壽保險股份有限公司

法定代理人  劉上旗  
訴訟代理人  陳宏銘  
            張仲偉  
上列當事人間分配表異議之訴事件，本院於民國111年5月31日言
詞辯論終結，判決如下：
    主      文
原告之訴駁回。   
訴訟費用由原告負擔。
    事實及理由
一、原告主張：本院109年度司執字第79399號強制執行事件    
    （下稱系爭強制執行事件）之分配表記載被告為受分配債權
    人，然該筆債權人之債務人應為原告之前夫林振龍。二人  
    已於民國90年離婚，原告應非林振龍之繼承人，此筆債權  
    早已罹於時效而消滅。又被告僅得在林振龍遺產範圍內求償
    ，被告請求之違約金過高應予酌減等語。聲明：系爭強制  
    執行事件於110年6月30日製作之分配表，其中次序7所列分 
     配予被告之金額，應予剔除，不得列入分配。
二、被告辯以：原告邀同林振龍為連帶保證人於83年12月22日  
    向被告借款新臺幣360萬元，迄有如分配表所載之本息及違 
     約金未清償，本件時效並未完成，違約金亦非本件所得審 
     酌，原告主張無理由等語置辯。聲明：原告之訴駁回。
三、本院判斷    
（一）強制執行法第39條第1項規定債權人或債務人對於分配表
      所載各債權人之債權或分配金額有不同意者，應於分配期
      日1日前，向執行法院提出書狀，聲明異議。又異議未終
      結者，為異議之債權人或債務人，得向執行法院對為反對
      陳述之債權人或債務人提起分配表異議之訴；聲明異議人
      未於分配期日起10日內向執行法院為起訴之證明者，視為
      撤回其異議之聲明，同法第41條第1項及第3項前段定有明
      文。尋繹該法第41條第3項規定於85年10月9日修正之本
      旨，在於原規定異議人未為起訴之證明者，僅生執行法  
      院得依原定分配表實行分配之效果，其所提起之訴訟，仍
      須進行，致生分配程序已終結，而仍須進行無益訴訟程序
      之現象，為加重異議人未為起訴證明之失權效果，始修正
      為未於10日內向執行法院為起訴之證明者，視為撤回其異
      議之聲明，於此情形，其異議既復不存在，執行法院當然
      應依原定分配表實行分配，受訴法院亦應以其訴為不合  
      法，裁定駁回之，以避免執行及訴訟程序之拖延，此乃  
      注重在向執行法院為證明，所定「10日」應屬法定不變期
      間，一經遲誤即發生失權之效果，自無補正之問題（最高
      法院101年台抗字第530號、100年度台抗字第867號裁定  
      參照）。
（二）系爭強制執行事件本院民事執行處於110年6月30日發函通
      知包括原告在內之債權人、抵押權人及債務人定於110年8
      月3日實行分配，該函並載明強制執行法第41條第1項、第
      3項前段等規定，提醒異議人注意，嗣原告於110年8月2日
      提出民事分配表異議狀主張該事件分配表關於債權人即被
      告部分分配不當，聲明異議，嗣被告於分配期日未到場，
      異議程序並未終結，業據本院調取系爭強制執行事件卷宗
      核閱無誤。根據前述說明，原告之聲明異議並未終結，其
      無待執行法院通知，即應於分配期日起10日內向執行法院
      為起訴之證明，若未於10日內為起訴之聲明，依法即生異
      議撤回之效果，無從補正。　　　
（三）所謂起訴之證明，即提出證據而使執行法院足以認定起訴
      之事實而言。而就起訴之證明方法並無法律明文限制，故
      法院收受起訴狀之收據、起訴狀繕本、法院準備程序或言
      詞辯論期日之通知書等，均無不可。本件原告固於110年8
      月18日具狀向本院提出本件訴訟，有民事起訴狀上本院收
      文章可參（見本院卷一第13頁），並於110年8月24日始將
      前揭蓋有法院收文章之起訴狀遞至本院民事執行處，是原
      告提出起訴之證明文件時，顯已逾強制執行法第41條第3 
      項所定之10日期間，依法即生異議撤回之效果，且無從補
      正。
（四）分配表異議之訴須以異議存在為前提，原告之異議既因視
      為撤回而不復存在，分配表之異議程序業已終結，則其提
      起本件分配表異議之訴即非合法，應駁回之。
四、綜上所述，原告未於分配期日起10日內向執行法院為起訴之
    證明，其對分配表所為異議之聲明，依法已生視為撤回之效
    果，其異議既不存在，原告提起分配表異議之訴即不合法，
    應予駁回。
五、訴訟費用負擔之依據：民事訴訟法第78條。
中　　華　　民　　國　　111 　年　　6 　　月　　29　　日
                  民事第六庭    法　官　謝慧敏
以上為正本係照原本作成。
如對本判決上訴，須於判決送達後20日內向本院提出上訴狀。如
委任律師提起上訴者，應一併繳納上訴審裁判費。
中　　華　　民　　國　　111 　年　　6 　　月　　29　　日
                                書記官　黃于娟